臺灣苗栗地方法院刑事判決　　　　　　　100年度附民字第9號
原　　　告　吳光興
被　　　告　陳見鴻
上列被告因本院民國100 年度訴字第162 號公然侮辱案件，經原
告提起附帶民事訴訟，本院判決如下：
    主  文
原告之訴及假執行之聲請均駁回。
    理由及事實
一、原告方面：
  (一)聲明：
    (1)求為判決被告應給付原告新臺幣伍拾萬元（下同），並自
      起訴狀繕本送達翌日起至清償日止按週年利率百分之五計
      算之利息。
    (2)請求被告登報道歉。
    (3)請准供擔保宣告假執行。
  (二)主張：
    被告陳見鴻利用公司員工編號屬公開資訊，得上網查知之機
    會，於98年11月13日20時40分許，在苗栗縣造橋鄉豐湖村3
    鄰北苑23號住處，查得原告吳光興之員工編號為O49689，再
    利用電腦網際網路使用者IP位址125.224.244.184 登入中油
    公司D001830 客戶服務室，藉電腦處理所顯示之符號，偽造
    登錄足以為表示係吳光興登錄之「wu049689@yahoo .com.tw
    」雅虎奇摩電子信箱帳號用意之證明時，同時在電子郵件「
    中英姓名」欄登載足以公然侮辱吳光興之「吳仁行」，即諧
    音為「無人性」，影射吳光興無人性，足生損害於吳光興之
    名譽，不法侵害原告之名譽權。爰依民法第195 條第1 項侵
    權行為損害賠償請求權之法律關係，提起附帶民訴訟請求如
    訴之聲明（詳見本院民訴100 年度訴字第203 號民國100 年
    8 月4 日下午3 時05分言詞辯論筆錄）。
二、被告則以其上揭所為，並不構成妨害原告之名譽，並聲明駁
    回原告之訴及假執行之聲請（詳見本院民事100 年度訴字第
    203 號卷附答辯狀）。
    理  由
一、按刑事訴訟諭知無罪、免訴、不受理之判決者，對於附帶民
    事訴訟部分以判決駁回原告之訴，刑事訴訟法第503 條第1
    項前段定有明文。又檢察官以被告連續數行為而犯同一之罪
    名提起公訴者，法院如僅認其中一行為成立犯罪，固無須就
    犯罪不能證明部分，特於主文中諭知無罪，惟刑事訴訟法第
    507 條第1 項所謂刑事訴訟諭知無罪，按諸立法本旨，自係
    包含此種情形在內，故關於上述犯罪不能證明部分之附帶民
    事訴訟，亦應依同條項之規定，以判決駁回之，此項判決，
    非對於刑事判決已有上訴，則依同條第二項之規定，亦
    不得上訴，最高法院著有29年上字第48號判例可資參照。
二、本件被告被訴妨害名譽並請求賠償損害部分，業經以100 年
    度訴字第162 號判決不另為無罪之諭知，依照上開說明，原
    告此部分之訴，自應予以駁回。假執行之聲請，亦失所依據
    ，併予駁回。至原告請求就被告涉犯偽造文書部分，已另行
    裁定移送本院民事庭，附此敘明。
三、應依依刑事訴訟法第503 條第1 項前段判決如主文。
中    華    民    國  100     年    8     月    11    日
                  刑事第三庭  審判長法  官  柳章峰
                                    法  官  顏苾涵
                                    法  官  陳文貴
以上正本證明與原本無異。
對本判決如不服，非對刑事訴訟之判決有上訴時，不得上訴，並
應於本判決送達後10日內，向本院提出上訴狀（應附繕本）。
                                    書記官  陳玲君
中    華    民    國   100    年    8     月    11    日